【裁判字號】    97,消債更,1920
【裁判日期】    980603
【裁判案由】    更生事件
【裁判全文】
臺灣板橋地方法院民事裁定          97年度消債更字第1920號
聲  請  人  甲○○原名林育德.
                        號
代  理  人  青含國律師
上列當事人因消費者債務清理事件，聲請更生，本院裁定如下：
    主  文
債務人甲○○自中華民國九十八年六月三日下午四時起開始更生
程序。
本件得由司法事務官進行更生程序。
    理  由
一、按法院開始更生程序之裁定，應載明其年、月、日、時，並
    即時發生效力；法院裁定開始更生或清算程序後，得命司法
    事務官進行更生或清算程序。消費者債務清理條例第45條第
    1 項、第16條第1 項前段分別定有明文。
二、本件債務人主張略以：其積欠金融機構債務共新臺幣（下同
    ）4,592,133 元，於消費者債務清理條例施行前，曾於民國
    95年5 月間，參加中華民國銀行公會會員辦理消費金融案件
    無擔保債務協商機制，與最大債權金融機構中國信託商業銀
    行股份有限公司（下稱中國信託）成立協商，約定自95年5
    月起，分120 期，利率0.00% ，每月繳納33,884元至清償完
    畢為止，惟聲請人係中醫傷科助理（民俗推拿治療師），按
    件計酬收入不穩定，每月收入約30,000元扣除每月依協商條
    件應清償之金額後，無法維持最低基本生活，且配偶失業全
    家收入降低，負擔加重，因此不得已而毀諾，又聲請人無擔
    保或無優先權之債務總額未逾1,200 萬元，復未經法院裁定
    開始清算程序或宣告破產，爰依法聲請更生等語，經查，上
    開聲請人主張之事實，業據提出財產及收入狀況說明書、債
    權人清冊、債務人清冊、戶籍謄本、聲請人與配偶及其子女
    之財政部臺灣省北區國稅局綜合所得稅各類所得資料清單及
    財產歸屬資料清單、95年協商協議書、財團法人金融聯合徵
    信中心當事人綜合信用報告、聲請人之身分證及汽車駕照影
    本、聲請人之配偶汽車駕照影本與機車保險證及行照影本、
    存摺影本、水電費收據、子女學雜費收據、勞工保險被保險
    人投保資料表、薪資條等為證，堪信聲請人之主張為真實。
    本件又查無債務人有消費者債務清理條例第6 條第3 項、第
    8 條或第46條各款所定駁回更生聲請之事由存在，則聲請人
    聲請更生，洵屬有據，爰裁定如主文。
三、另聲請人應於更生程序開始後，由債權人會議可決或由法院
    裁定認可其更生方案後方能實行，倘未能經債權會議可決或
    經法院裁定認可，則依消費者債務清理條例第61條規定，應
    續行清算程序，故本件聲請人仍應提出足以為債權人接受或
    經法院認為公允之更生方案以供採擇，附此敘明。
中    華    民    國    98    年    6     月    3     日
              民事第一庭  法      官  陳翠琪
上為正本係照原本作成
本件不得抗告
本裁定已於98年6月3日下午4時公告。
中    華    民    國    98    年    6     月    3     日
                          書  記  官  簡曉君


司法院資訊處製作；財團法人民間司法改革基金會備份。
